# 专项储备变动合并层面确认少数股东权益问题

提问人：袁丨 时间：2023-02-25 16:11:05
请教诚版主及各位老师：
A公司本期新设子公司B公司，持股70%，B公司非同一控制下购入一家矿产公司，B公司合并层面净资产 5000 万，其中专项储备 1000 万，本期归母净利润 600 万。在A公司合并层面确认少数股东损益时，需要考虑专项储备增加引起的净资产变动吗？还是直接用归母净利乘以少数股东持股比例计算呢？

回答人：chenyiwei
合并报表中的少数股东损益仍是直接按子公司的归母净利润乘以少数股权比例确定。被收购企业专项储备在购买日的余额（归母部分）是通过“其他增加”纳入合并报表中的专项储备项目的，这部分对收购方合并报表并无损益影响。